【裁判字號】    97,交聲,2890
【裁判日期】    980107
【裁判案由】    交管條例聲異
【裁判全文】
臺灣板橋地方法院交通事件裁定        97年度交聲字第2890號
原處分機關  交通部公路總局臺北區監理所
異  議  人
即受處分人  甲○○
上列異議人即受處分人因違反道路交通管理處罰條例案件，對於
交通部公路總局臺北區監理所97年10月27日所為之裁決處分（裁
決字號：北監營裁字裁40-AEW054949號），聲明異議，本院裁定
如下：
    主  文
異議駁回。
    理  由
一、原處分意旨略以：異議人即受處分人甲○○於民國97年9 月
    6 日下午1 時20分，駕駛車牌號碼363-MN營業用一般小客車
    ，行經臺北市○○○路○ 段64號，因闖紅燈違規，為臺北市
    政府警察局中山分隊員警攔停舉發闖紅燈之違規，並經警依
    道路交通管理處罰條例第53條第1 項之規定，製發北市警交
    字第AEW054949 號舉發違反道路交通管理事件通知單（下稱
    舉發通知單），當場將舉發通知單交付予異議人簽收。異議
    人於應到案日前之97年9 月22日至臺北市政府警察局交通警
    察大隊陳述意見，原處分機關以異議人違規事實明確，依道
    路交通管理處罰條例第53條第1 項、第63條第1 項第3 款之
    規定，於97年10月27日以北監營裁字裁40-AEW054949號裁決
    書裁處罰鍰新臺幣（下同）2,700 元，並記違規點數3 點，
    前開裁決書於97年10月27日由異議人親自簽收，有前述舉發
    通知單、裁決書在卷足稽。
二、聲明異議意旨如附件。
三、按汽車行駛至交岔路口，其行進、轉彎，應遵守燈光號誌，
    道路交通安全規則第102 條第1 項第1 款定有明文。又汽車
    駕駛人，行經有燈光號誌管制之交岔路口闖紅燈者，處新臺
    幣1,800 元以上5,400 元以下罰鍰，並應記違規點數3 點，
    道路交通管理處罰條例第53條第1 項、63條第1 項第3 款分
    別定有明文。
四、經查，異議人自承其於97年9 月6 日下午1 時20分，駕駛車
    牌號碼363-MN號營業一般小客車，行經臺北市○○○路○ 段
    64號一情不諱（見97年10月27日異議狀）。再異議人於前開
    時、地闖越紅燈之違規事實，業據證人即當日舉發員警鄒德
    龍於本院訊問時證稱：97年9 月6 日下午1 時20分，伊在臺
    北市○○○路○ 段64號橋下迴轉道停車場內處理車禍完畢後
    ，駕車欲左轉至新生北路2 段，異議人駕車在伊右側，與伊
    同向亦欲轉入新生北路2 段，當時伊面對設在中山北路2 段
    上之號誌為紅燈，伊停等待燈號轉換，然異議人逕自於紅燈
    時左轉至新生北路2 段。異議人如左轉至新生北路2 段，應
    遵循設在新生北路2 段之前開號誌，伊當時亦在等待該號誌
    ，故伊清楚看到該號誌並無被他物遮蔽無法觀看之情形等語
    明確（見本院97年12月9 日訊問筆錄），並繪製現場圖及提
    出現場位置及燈號設置情形照片為佐。證人鄒德龍係於偶然
    情況下發覺異議人有前開違規情事，其與異議人無夙怨嫌隙
    ，實無必要甘冒偽證重責而捏造前開情節誣陷異議人，況異
    議人自稱其未察覺該處設有號誌（見前開異議狀），顯見應
    無觀看該處號誌並停等之情形，益徵證人鄒德龍前開所述異
    議人於左轉至臺北市○○○路○ 段前並未停等一節屬實。異
    議人確有前開違規情事，堪以認定。至異議人雖辯稱：該燈
    號位置有視線死角云云。然前開號誌設置位置明確一節，除
    經證人鄒德龍證述明確如前外，復有其所提之號誌設置照片
    在卷可參，觀諸該等照片，前開號誌設置位置明顯，且其旁
    並無任何遮蔽物，由高架橋下面對臺北市○○○路○ 段欲左
    轉前，當可清楚觀看前開號誌，異議人前開所辯，顯為卸責
    之詞，當非屬實。
五、綜上所述，異議人確有在前開時、地，駕車行經有燈光號誌
    管制之交叉路口闖紅燈違規行為。原處分機關依前開道路交
    通管理處罰條例第53條第1 項、第63條第1 項第3 款之規定
    ，裁處受處分人罰鍰2,700 元，並記違規點數3 點，尚無違
    誤。異議人異議意旨，為無理由，自應將其異議駁回。
六、據上論斷，應依道路交通管理處罰條例第87條第2 項、道路
    交通案件處理辦法第19條，裁定如主文。
中    華    民    國    98    年    1     月    7     日
                    交通法庭  法  官  何燕蓉
此正本與原本無異。
如不服本裁定應於送達後5日內向本院提出抗告狀
                              書記官  李崇文
中    華    民    國    98    年    1     月    7     日


司法院資訊處製作；財團法人民間司法改革基金會備份。
